【裁判字號】    99,訴,56
【裁判日期】    990308
【裁判案由】    偽證
【裁判全文】
臺灣板橋地方法院刑事判決                99年度訴字第56號
公  訴  人  臺灣板橋地方法院檢察署檢察官
被      告  丙○○
            甲○○
上列被告因偽證案件，經檢察官提起公訴（98年度偵字第23255
號），被告於準備程序中就被訴事實為有罪之陳述，本院合議庭
裁定由受命法官獨任行簡式審判程序，並判決如下：
    主    文
丙○○證人，於執行審判職務之公署審判時，於案情有重要關係
之事項，供前具結，而為虛偽陳述，累犯，處有期徒刑伍月。
甲○○證人，於執行審判職務之公署審判時，於案情有重要關係
之事項，供前具結，而為虛偽陳述，處有期徒刑肆月。
    事    實
一、丙○○前因違反肅清煙毒條例、麻醉藥品管理條例及脫逃等
    案件，經法院判處應執行有期徒刑9 年、4 年、4 年、3 年
    4 月及4 月確定，經歷兩度假釋及撤銷假釋後，於民國94年
    10月12日縮刑期滿執行完畢（此於本案已構成累犯）。丙○○明知附表編號一至六所載張新亮、高樹明、乙○○販賣海
    洛因予丙○○等事實均為真正，竟於97年12月10日14時30分
    許，在本院96年度重訴字第63號案件（下稱前案）審判時供
    前具結後，虛偽證稱：未向張新亮購買過毒品，只有向張新
    亮拿過免費的甲基安非他命，前揭96年6 月2 日與張新亮之
    通訊內容係述及伊向張新亮借款新臺幣（下同）30萬攤還利
    息之情，亦未曾向高樹明拿過任何東西，也沒有向高樹明提
    及買毒品之事、未直接向被告乙○○購買毒品，復改稱：曾
    打電話向張新亮買甲基安非他命，張新亮沒空，就叫「小四
    」乙○○拿11,000元之甲基安非他命予伊，有時候有收錢，
    有時候不方便就跟被告張新亮說先欠著，過幾天再給等語，
    而就與張新亮、高樹明、乙○○涉嫌販賣第一級毒品案件案
    情有重要關係之事項為虛偽之證述。
二、甲○○前因違反肅清煙毒條例、麻醉藥品管理條例、懲治盜
    匪條例、妨害自由及詐欺等案件，經法院判處應執行有期徒
    刑12年6 月、8 年、3 年10月、3 月、1 年、3 年、8 月及
    3 月確定，經歷減刑及3 度假釋及撤銷假釋後，現仍在監執
    行中（此於本案尚不構成累犯）。甲○○明知附表編號七所
    載張新亮、高樹明、乙○○販賣海洛因予甲○○之事實為真
    正，竟於97年12月10日14時30分許，在本院96年度重訴字第
    63號案件審判時供前具結後，虛偽證稱：並未以門號與乙○○換海洛因，乙○○曾向伊提過可以用門號換到「四一」或
    「八一」的海洛因，但伊沒有門號可以換毒品，監聽譯文內
    容係伊與乙○○之對話，「小四」就是乙○○，乙○○並沒
    有送毒品過來，檢察官偵訊時，伊係證稱沒有向張新亮購買
    毒品等語，而就與張新亮、高樹明、乙○○涉嫌販賣第一級
    毒品案件案情有重要關係之事項為虛偽之證述。
三、案經本院於審結前案後依職權向臺灣板橋地方法院檢察署檢
    察官提出告發，經該署檢察官偵查後提起公訴。
    理    由
一、上開犯罪事實，業據被告2 人於本院審理時自白不諱，核與
    其於前案偵訊時證述之內容（丙○○有具結，甲○○則未具
    結）及本院前案判決參酌該案其他事證後所認定之犯罪事實
    相符，並有其於本院前案審理時所簽結文在卷可查，堪認其
    前揭自白屬實。本案事證明確，被告犯行堪以認定。
二、核被告2 人所為，均係犯刑法第168 條之偽證罪。次查被告
    丙○○有前揭事實欄第一段所載科刑及執行紀錄乙節，有臺
    灣高等法院被告前案紀錄表附卷可稽，其於有期徒刑執行完
    畢後5 年以內，故意再犯本案有期徒刑以上之罪，為累犯，
    應依刑法第47條第1 項規定，加重其刑。至於被告甲○○雖
    亦有前揭事實欄第二段所載科刑及執行紀錄（有臺灣高等法
    院被告前案紀錄表附卷可稽），但因尚未執行完畢，於本案
    尚不構成累犯，惟仍足以證明其素行不端，而應列為量刑時
    參考之依據，另審酌被告犯罪之動機目的，智識程度，於審
    判時作偽證影響司法審判之正確性甚鉅，及犯後於本院審理
    時均已坦承犯行，犯後態度良好等一切情狀，各量處如主文
    所示之刑。
三、按除被告所犯為死刑、無期徒刑、最輕本刑為3 年以上有期
    徒刑之罪或高等法院管轄第一審案件者外，於前條第1 項程
    序進行中，被告先就被訴事實為有罪之陳述時，審判長得告
    知被告簡式審判程序之旨，並聽取當事人、代理人、辯護人
    及輔佐人之意見後，裁定進行簡式審判程序，刑事訴訟法第
    273 條之1 第1 項定有明文。本案被告被訴刑法第168 條偽
    證罪之法定本刑為「7 年以下有期徒刑」，並非最輕本刑3
    年以上之罪，且被告於本院準備程序期日就被訴事實為有罪
    之陳述後，經告知被告簡式審判程序之旨，並聽取被告及檢
    察官之意見後，本院合議庭認宜改用簡式審判程序，乃裁定
    由受命法官獨任行簡式審判程序審理之，附此說明。
據上論斷，應依刑事訴訟法第273 條之1 第1 項、第299 條第1
項前段，刑法第168 條、第47條第1 項，判決如主文。
本案經檢察官林慈雁到庭執行職務。
中    華    民    國    99    年    3     月    8     日
                  刑事第十三庭  法  官  楊明佳
┌────────────────────────────────────┐
│附表                                                                    │
├──┬─────────────────────────────────┤
│編號│     事  實                                                       │
├──┼─────────────────────────────────┤
│ 一 │張新亮與乙○○共同基於販賣第一級毒品海洛因之犯意聯絡，由張新亮於96│
│    │年3 月間某日接獲丙○○撥打張新亮所使用行動電話約定以至少1,000 元之│
│    │價格販賣海洛因1 包（重約0.2 至0.3 公克）後，指示乙○○至約定地點，│
│    │交付海洛因1 包予丙○○，並收取價金。                              │
├──┼─────────────────────────────────┤
│ 二 │張新亮與高樹明共同基於販賣第一級毒品海洛因之犯意聯絡，由張新亮於96│
│    │年6 月2 日20時10分許接獲丙○○撥打張新亮0000000000號門號約定交易第│
│    │一級毒品海洛因事宜後，在不詳地點，以11,000元之價格，販賣海洛因1.8 │
│    │公克予丙○○。                                                    │
├──┼─────────────────────────────────┤
│ 三 │張新亮、高樹明、乙○○共同基於販賣第一級毒品海洛因之犯意聯絡，由張│
│    │新亮、高樹明於96年6 月10日先後接獲丙○○撥打張新亮0000000000門號及│
│    │高樹明0000000000號門號，約定以11,000元之價格販賣海洛因1.8 公克予斯│
│    │厚剛，嗣由乙○○於同日22時14分後某時許，依張新亮、高樹明之指示，前│
│    │往約定地點將海洛因1.8 公克交付丙○○。                            │
├──┼─────────────────────────────────┤
│ 四 │張新亮、高樹明、乙○○共同基於販賣第一級毒品海洛因之犯意聯絡，由高│
│    │樹明於96年6 月11日16時24分許接獲丙○○撥打高樹明0000000000門號，約│
│    │定以11,000元之價格，販賣第一級毒品海洛因1.3 公克予丙○○，嗣由范世│
│    │平於同日16時38分後某時許，依被告張新亮、高樹明之指示，前往約定地點│
│    │，將海洛因1.3公克交付丙○○。                                     │
├──┼─────────────────────────────────┤
│ 五 │張新亮、高樹明、乙○○共同基於販賣第一級毒品海洛因之犯意聯絡，由范│
│    │世平於不詳時地接獲丙○○撥打張新亮0000000000門號，約定交易第一級毒│
│    │品海洛因事宜後，由乙○○於96年7 月2 、3 日12時許，依張新亮、高樹明│
│    │之指示，前往臺北縣中和市○○路大潤發對面全家便利商店，將海洛因1 包│
│    │交付丙○○，並向丙○○收取對價1,000元。                           │
├──┼─────────────────────────────────┤
│ 六 │張新亮、高樹明、乙○○共同基於販賣第一級毒品海洛因之犯意聯絡，由范│
│    │世平於不詳時地接獲丙○○撥打張新亮0000000000門號，約定交易第一級毒│
│    │品海洛因事宜後，由乙○○於96年7 月12日凌晨1 、2 時許，依張新亮、高│
│    │樹明之指示，前往臺北縣中和市○○路大潤發對面全家便利商店，將海洛因│
│    │1 包交付丙○○，並向丙○○收取對價1,200 元。                      │
├──┼─────────────────────────────────┤
│ 七 │張新亮、高樹明、乙○○共同基於販賣第一級毒品海洛因之犯意聯絡，由范│
│    │世平於96年7 月3 日接獲甲○○撥打張新亮0000000000門號，約定以某不詳│
│    │行動電話門號SIM 卡1 枚交換價值約3,000 元之海洛因0.5 公克後，由范世│
│    │平於同日某時許，依張新亮、高樹明之指示，前往甲○○住處將海洛因0.5 │
│    │公克交付甲○○，並向甲○○收取上開行動電話門號SIM 卡 1枚作為對價。│
└──┴─────────────────────────────────┘
以上正本證明與原本無異。
如不服本判決應於收受送達後10日向本院提出上訴書狀，並應敘
述具體理由；其未敘述上訴理由者，應於上訴期間屆滿後20日內
向本院補提理由書（均須按他造當事人之人數附繕本）「切勿逕
送上級法院」。
                                書記官  林金良
中    華    民    國    99    年    3     月    8     日
附錄本案論罪科刑法條全文
刑法第168條
於執行審判職務之公署審判時或於檢察官偵查時，證人、鑑定人
、通譯於案情有重要關係之事項，供前或供後具結，而為虛偽陳
述者，處7 年以下有期徒刑。

司法院資訊處製作；財團法人民間司法改革基金會備份。
